【裁判字號】    94,重上更(五),7
【裁判日期】    950621
【裁判案由】    貪污治罪條例
【裁判全文】
臺灣高等法院高雄分院刑事判決     94年度重上更(五)字第7號
上  訴  人
即  被  告  丙○○
            己○○
共      同
義務辯護人  唐國盛  律師
上  訴  人
即  被  告  丁○○
上列上訴人因貪污治罪條例案件，不服臺灣屏東地方法院84年度
訴字第625 號中華民國85年8 月27日第一審判決（起訴案號：臺
灣屏東地方法院檢察署84年度偵字第2178、2305、3550號），提
起上訴，經判決後，由最高法院第五次發回更審，本院判決如下
：
    主  文
原判決關於丙○○、己○○、丁○○部分撤銷。
丙○○共同依據法令從事公務之人員，對於違背職務之行為，收
受賄賂，處有期徒刑拾肆年，褫奪公權柒年。與己○○、林松石
所共得財物新台幣捌佰柒拾陸萬元應連帶予以追繳沒收，如全部
或一部無法追繳時，應以其財產抵償之。
己○○與依據法令從事公務之人員，共同對於違背職務之行為，
收受賄賂，處有期徒刑拾年，褫奪公權伍年。與丙○○、林松石
所共得上開財物新台幣捌佰柒拾陸萬元應連帶予以追繳沒收，如
全部或一部無法追繳時，應以其財產抵償之。
丁○○非依據法令從事公務之人員共同對於依據法令從事公務之
人員，關於違背職務之行為，交付賄賂，處有期徒刑壹年陸月，
褫奪公權貳年。
      事  實
一、丙○○於民國79年5 月1 日起，至82年11月1 日，任職於屏
    東縣高樹鄉村幹事，承辦該鄉河川公地使用之申請業務，係
    依據法令從事公務之人員。79年11月28日，丙○○承辦林松
    石（已故，並經判決不受理確定）代理乙○○、林緣、王陳
    變、黃登財、黃再福、曾明雪於78年9 月15日申請繼續使用
    屏東縣高樹鄉荖濃溪東振新段453 －2 、－3 、－4 、－5
    、－7 、－9 號河川公地案件，因乙○○等6 人原申請使用
    期限已於77年12月31日屆滿，而未依規定於期滿前3 個月內
    申請繼續使用，乃以申請書填寫錯誤為由退回，而後於80年
    11月2 日再以乙○○等6 人逾期聲請繼續使用上開6 筆河川
    公地為由註銷使用許可。81年11月間，林松石認上開六筆河
    川公地及無人申請使用之同段453 －6 、－8 、－10號河川
    公地（下稱系爭9 筆河川地）如由砂石業者申請使用，必可
    從中獲利，林松石即提議丁○○申請使用系爭9 筆河川地以
    開採砂石，丁○○認有利可圖，但因財力有限，復邀集吳仲
    敬（已故，並經判決不受理確定）共同出資。81年11月間某
    日，在屏東市○○路106 號林松石住處，林松石向丁○○、
    吳仲敬表示申請使用系爭9 筆河川地需給付丙○○每分地新
    台幣（下同）2 萬元之賄款，林松石復透過己○○向丙○○
    表示願給付每分地2 萬元賄款取得系爭9 筆河川地之申請使
    用許可之意，經丙○○同意後，丁○○、吳仲敬隨即於81年
    11月間某日邀宴丙○○、己○○，宴後再至丁○○住處商議
    ，丙○○、己○○、林松石乃共同基於對違背職務之行為收
    受賄賂之犯意聯絡，約定由丁○○、吳仲敬每分地給付2 萬
    元賄款合計876 萬元（計算方法：系爭9 筆河川地合計面積
    42．5235公頃，換算約438 分，每分2 萬元，合計876 萬元
    ），其中150 萬元交予林松石作為仲介費，其餘726 萬元則
    交付丙○○友人己○○代收，丙○○則應允負責核准申請。
    吳仲敬乃當場向丁○○借用支票，丁○○即簽發附表一編號
    1 所示支票交付己○○，並約定其餘款項待核准後再行交付
    。其後，丁○○與吳仲敬即取得陳相谷、陳凱、丁麗華、許
    陳金絲、吳麗蓉、吳振隆、柯玉水、高石玉愛、柯玉柱等9
    人之同意，於81年11、12月間委由林松石以上開9 人名義填
    載申請使用系爭9 筆河川地之申請書等文件，再委由不知情
    之代書廖庚正分別於81年11月26日、12月7 日向屏東縣高樹
    鄉公所送件申請。丙○○即訂於81年12月23日會同陳相谷等
    9 人勘查，惟丙○○及陳相谷等9 人均未實際到場。又丙○○為求週全，另通知代書廖庚正補正乙○○等6 人之拋棄使
    用申請書及原使用許可書，經代書廖庚正通知丁○○轉告林
    松石，林松石因知悉乙○○等人本意為申請繼續使用前開系
    爭六筆河川地，自無可能拋棄使用，乃於81年12月29日，在
    某不詳處所，盜用乙○○、王陳變、黃登財、林緣所交付用
    以申請使用河川公地用之印章盜蓋在河川公地拋棄使用申請
    書上，並在其上偽造乙○○、王陳變、黃登財、林緣之署押
    ，而偽造私文書，再由代書廖庚正於81年12月30日轉送丙○○，足生損害於乙○○等4 人。詎丙○○明知陳相谷等9 人
    並無在系爭9 筆河川地種植之意，且核准申請前應會同申請
    人實地勘查，竟於陳相谷等9 人均未於81年12月23日到場情
    形下，仍違背職務分別核准自81年12月30日及82年1 月13日
    起許可使用（詳如附表二所示），並於81年12月間、82年1
    月間，基於概括之犯意，在屏東縣高樹鄉公所，將陳相谷等
    9 人申請使用系爭9 筆河川地之不實事項，分二次登載於其
    職務上所掌管之河川公地種植使用許可登記簿（第一次登載
    丁麗華、許陳金絲、陳相谷、陳凱、柯玉水之許可資料，第
    二次登載柯玉柱、吳麗蓉、吳振隆、高石玉愛等人之許可資
    料），足以生損害於屏東縣政府對於河川公地之管理。爾後
    ，吳仲敬、丁○○即以附表一編號2 ～5 所示支票面額合計
    630 萬元交付己○○，以其中606 萬元充作賄款，以附表一
    編號6 所示支票交付林松石充作仲介費，除附表一編號3 所
    示面額50萬元之支票由己○○向不知情之陳永盛調借現款，
    經陳永盛提示兌現外，餘各由己○○、林松石提示兌現。
二、案經法務部調查局屏東縣調查站移送台灣屏東地方法院檢察
    署檢察官偵查起訴。
      理  由
壹、程序部分：
一、上訴人即被告（下稱被告）丁○○於本院前審及本院審理時
    謂：其於屏東縣調查站接受詢問時，遭調查員自頸後緊抓衣
    領，並作勢毆打，因此心生畏懼始為違背自己意思之陳述，
    故此部分之陳述無任意性云云。惟被告丁○○於本院95年3
    月7 日審理時先謂：有抓我的衣領，但沒有作勢毆打我等語
    （見本院更(五)卷第176 頁），復於95年5 月24日審理時改稱
    ：後面有2 、3 個人要打我等語（見本院更(五)卷第211 頁）
    ，被告丁○○對於調查員製作筆錄時，究竟如何施強暴脅迫
    之情節，前後指訴不一，況被告丁○○於原審審理時亦僅泛
    指：「調查站要我做不實供述」、「在調查階段製作筆錄的
    實際過程，調查員施以威脅利誘」等語（見原審卷第138 頁
    反面、第162 頁），並未指明調查員有何施強暴之情事，則
    其事後供稱有遭強暴等語，是否實在已非無疑？嗣經本院傳
    喚當時製作筆錄之戊○○到場讓被告丁○○指認時，被告丁○○復稱：因為是前面的人問筆錄，後面有人來抓我的衣領
    ，且當時我很恐懼，所以沒有認人，如果把與本案有關的調
    查員都找來，我也沒有把握是否有辦法認出來等語（見本院
    更(五)卷第210 、211 頁），被告既無法指認，本院自無從再
    進一步查證。又被告丁○○既稱當時是後面的人進來抓住伊
    衣領，該人既站在被告丁○○後面，被告丁○○又如何能看
    到該人作勢毆打？經本院以上開問題質疑被告丁○○時，被
    告丁○○稱：「我有稍微『影』到」等語（見本院更(五)卷第
    211 頁），被告丁○○既是往前看，則以餘光看到之影像是
    否如其所述，係要作勢歐打，亦有疑問。綜上所述，被告丁○○所指伊於調查局中之陳述係遭強脅所為一節，並無任何
    證據證明，被告丁○○亦無法明自白指出強脅之方式，是其
    辯解顯不足採信。
二、按92年1 月14日修正通過之刑事訴訟法施行前，已繫屬於各
    級法院之案件，其以後之訴訟程序，應依修正刑事訴訟法終
    結之。但修正刑事訴訟法施行前已依法定程序進行之訴訟程
    序，其效力不受影響，刑事訴訟法施行法第7 條之3 定有明
    文。所謂已依法定程序進行之訴訟程序，其「效力不受影響
    」，依其立法意旨係指為避免程序之勞費，本諸舊程序用舊
    法，新程序始用新法之一般法則，各級法院於修正之刑事訴
    訟法施行前，已依法踐行之訴訟程序（包含相關證據法則之
    適用），其效力不受影響。故而，對於提起上訴之案件，於
    修正刑事訴訟法施行前，原審法院就可得為證據之證據，已
    依法定程序調查者，其效力亦不受影響而言。是本件共同被
    告以外之證人所為之證據，均有證據能力。
三、本件共同被告於調查局、檢察官前所為之陳述，雖大法官會
    議釋字第582 、592 號解釋，謂需經交互詰問始有證據能力
    ，惟本院調查、審理時特別就此部分曉諭被告等人得聲請傳
    喚共同被告為證人（見本院更(五)卷第127 至128 頁、163 頁
    ），惟僅有被告丙○○、己○○聲請詰問被告丁○○，本院
    亦將被告丁○○轉換為證人地位後由當事人詰問，被告詰問
    其他共同被告之詰問權既已受保障，則共同被告等人前於刑
    事訴訟法修正前所為之陳述，亦有證據能力。
貳、實體部分：
一、訊據上訴人即被告（下稱被告）丙○○、丁○○、己○○均
    矢口否認有上揭犯行，被告丙○○辯稱其並未同意由丁○○
    、吳仲敬給付以每分地2 萬元計算之賄款，亦未收受賄款，
    其均係依法辦理系爭9 筆河川地使用許可申請等語，被告丁○○辯稱其係合法申請使用系爭9 筆河川地，至其簽發附表
    一所示支票（其中編號6 除外）係補償坐落屏東縣高樹鄉○○○段1091號等3 筆、同鄉○○段等5 筆、同鄉○○段279
    號等5 筆河川公地原使用人轉讓使用權所受地上物損失，另
    簽發附表一編號6 所示支票交付林松石係為補償系爭9 筆河
    川地原使用人乙○○等人，均非給付系爭9 筆河川地之賄款
    ，再河川公地拋棄使用申請書係林松石所辦理，其不知情，
    而其在屏東縣調查站因受脅迫、誘導，故為不實供述等語，
    被告己○○辯稱系爭9 筆河川地之使用申請與其無關，至其
    收受丁○○簽發之附表一所示支票（其中編號6 除外），係
    因其仲介丁○○取得坐落屏東縣高樹鄉○○○段1091號等3
    筆、同鄉○○段等5 筆、同鄉○○段279 號等5 筆河川公地
    使用權，故丁○○用以補償原使用人轉讓使用權所受地上物
    損失，其均已轉交完畢，另丁○○簽發附表一編號6 所示支
    票交付林松石，亦與其無關，並無代丙○○收受賄款之情事
    等語。
二、經查：
  (一)被告丙○○於79年5 月1 日起，至82年11月1 日，任職於屏
    東縣高樹鄉村幹事，承辦該鄉河川公地使用之申請業務，79
    年11月28日，被告丙○○承辦同案被告林松石代理乙○○、
    林緣、王陳變、黃登財、黃再福、曾明雪於78年9 月15日申
    請繼續使用屏東縣高樹鄉荖濃溪東振新段453 －2 、－3 、
    －4 、－5 、－7 、－9 號河川公地案件，因乙○○等6 人
    原申請使用期限已於77年12月31日屆滿，而未依規定於期滿
    前3 個月內申請繼續使用，乃以申請書填寫錯誤為由退回，
    而後於80年11月2 日再以乙○○等6 人逾期聲請繼續使用上
    開6 筆河川公地為由註銷使用許可等事實，有屏東縣高樹鄉
    公所84年6 月10日函、屏東縣高樹鄉公所79年11月28日（79
    ）屏高鄉建字第9103、9104、9106、9107、9108、9109號函
    、屏東縣高樹鄉公所80年11月2 日（80）屏高鄉建字第
    10841 號函附註銷使用權名冊附卷可稽（見84年度偵字第
    2178號卷〔以下稱一卷〕第68、69、71─74、214 頁、調查
    卷第36─40頁。
  (二)81年11、12月間，被告丁○○及同案被告吳仲敬委由林松石
    以陳相谷、陳凱、丁麗華、許陳金絲、吳麗蓉、吳振隆、柯
    玉水、高石玉愛、柯玉柱等9 人名義填載申請使用系爭9 筆
    河川地之申請書等文件，再委由代書廖庚正分別於81年11月
    26 日 、12月7 日向屏東縣高樹鄉公所送件申請使用系爭9
    筆河川地，嗣經分別核准自81年12月30日及82年1 月13日起
    許可使用，被告丙○○復於81年12月間、82年1 月間，在屏
    東縣高樹鄉公所，將附表二所示陳相谷等9 人申請使用系爭
    9 筆河川地之事項登載於其職務上所掌管之河川公地種植使
    用許可登記簿之事實，有陳相谷、陳凱、丁麗華、許陳金絲
    、吳麗蓉、吳振隆、柯玉水、高石玉愛、柯玉柱等9 人申請
    使用系爭9 筆河川地之申請書等文件、屏東縣高樹鄉公所90
    年8 月27日90屏高鄉建字第8522號函附河川公地種植使用許
    可登記簿可憑（見卷外證物袋及本院重上更三卷第116 ～
    118 頁）。又依陳相谷等人之許可資料及高樹鄉公所呈報屏
    東縣政府核准之公文觀之，可知丁麗華、許陳金絲、陳相谷
    、陳凱、柯玉水等人之許可期限相同（自81年12月30日起至
    84年12 月29 日止）、行文屏東縣政府之發文日期亦相同（
    即81年12月31日），而柯玉柱、吳麗蓉、吳振隆、高石玉愛
    等4 人之許可期限相同（自82年1 月13日至85年1 月12日止
    ），發文屏東縣政府之日期亦相同（即82年1 月14日），被
    告丙○○係分別於81年12月間、82年1 月間，分二次將陳相
    谷等人之許可資料登載於河川公地種植使用許可登記簿上，
    堪以認定。
  (三)被告丁○○曾因吳仲敬借用而簽發附表一編號1 ～6 所示支
    票，其中附表一編號1 ～5 所示支票交付被告己○○，其後
    被告己○○已分別將附表一編號1 、2 、4 、5 所示支票提
    示兌現及將附表一編號3 所示支票向陳永盛調現，陳永盛再
    提示附表一編號3 所示支票兌現，另附表一編號6 所示支票
    交付林松石提示兌現等情，有附表一編號1 ～6 所示支票影
    本附卷（見偵一卷第46─50頁、84偵2305號卷〔下稱偵二卷
    〕第47頁），被告丁○○、己○○、林松石及陳永盛亦分別
    迭次供述上情在卷，互核相符，足堪信為真實。
  (四)被告丙○○固辯稱未收受系爭9 筆河川地之賄款等語，被告
    己○○、丁○○亦辯稱申請使用系爭9 筆河川地並未給付賄
    款，至丁○○簽發後經提示兌現之票款與系爭9 筆河川地無
    關等語。然被告丁○○及吳仲敬已分別於屏東縣調查站供述
    林松石向被告丁○○及吳仲敬提議申請使用系爭9 筆河川地
    及給付每分地2 萬元之賄款，其後復與被告丙○○、己○○
    約定交付以每分地2 萬元計算之賄款，除其中150 萬元充作
    林松石之仲介費外，餘由被告己○○代收等情甚明，被告林
    松石亦供稱確收受被告丁○○及吳仲敬交付之酬勞150 萬元
    支票，並已提示兌現等語明確。茲分述如下：
    1.被告丁○○供稱：「．．．後來在某一天我及吳仲敬、丙○○及己○○在餐廳吃飯時，吳仲敬當場向丙○○開口前
      述河川地每1 分土地要以新台幣2 萬元購入才划算，雙方
      同意後又到我家喝茶詳談買賣細節，雙方於談妥後，吳仲
      敬向我借里港鄉農會支票陸續支付丙○○．．．。至於申
      請前述河川地之書類作業我則介紹林松石代書給吳仲敬，
      由林松石負責辦理一切手續與丙○○接洽。另前述9 筆河
      川地所登記之申請人皆是吳仲敬自行找來的人頭」、「．
      ．．購地資金純係向丙○○購買河川地使用權之價款，不
      包括租金、測量費、代書費等一切正常作業手續應支付之
      金額，換句話說，．．．我們付出前述金額洪明恭就必須
      將前述9 筆河川土地使用權登記交給我和吳仲敬」等語（
      見調查卷第24頁反面、第25頁正面），於本院前審供稱：
      「當時因為林松石知道本案之申請被鄉公所退件．．．大
      概被註銷1 年多了，所以他才找我，因為如果被註銷，則
      可能被別人申請，所以林松石才找我，這9 個人頭是吳仲
      敬找的．．．」等語（見本院上訴卷一第84頁）。
    2.吳仲敬於屏東縣調查站供稱：「．．．友人丁○○（砂石
      業者）向我提及有辦法可以申請得高樹鄉荖濃溪河川公地
      使用權，將來可以合夥在荖濃溪合夥採砂石出售，我認為
      利潤不錯，同意丁○○之作為。之後我、丁○○、己○○
      及丁○○介紹之高樹鄉公所主辦人員洪先生（按：指丙○○）數次談論購買高樹鄉河川公地事宜，．．．某日中午
      用餐後至丁○○屏東住處談妥每分地新台幣2 萬元之價格
      購買高樹鄉荖濃溪河川公地，當時亦言明購9 筆土地，每
      筆約4 甲多，我與丁○○強調取得使用許可證之後才付錢
      。81年間由我提供陳相谷、陳凱、丁麗華、許陳金絲、吳
      麗蓉、吳振隆、柯玉水、高石玉愛、柯玉柱等9 人之身分
      證影本、印章、戶籍謄本等3 項資料．．．辦理。至前述
      陳相谷等9 人名義之9 張許可證核准後，我以我所有之土
      地向屏東縣里港鄉農會抵押，貸得款項後轉入丁○○設於
      里港鄉農會之帳戶內，分數次以丁○○之名義開立里港鄉
      農會支票，由我及丁○○共同交給己○○轉交給高樹鄉公
      所主辦人員洪先生．．．」、「我們給付洪先生每分地2
      萬元，並不包含租金或其他應繳之規費」、「81年間．．
      ．丁○○與我共邀丙○○及洪的好友己○○吃飯．．．隨
      後並返回丁○○宅泡茶並商議承租河川公地事宜．．．每
      分地購買權利約新台幣2 萬元．．．丙○○除表示會負責
      核准外，並要我將一切金錢往來交由己○○處理，另丁○○提議應給150 萬元介紹費予林松石，大家均同意由購買
      權利價款中扣除支付（詳細數目及金額已不記得了），親
      自在丙○○、丁○○面前交給己○○親收，包括前金120
      萬元。」等語（見調查卷第17頁反面～第18頁正、反面、
      第4 頁反面～第5 頁），於偵查中亦供稱：「（問：給林
      松石多少酬勞？）150 萬元，因土地是林松石介紹的」、
      「（問：蔡某是否表示每分地2 萬元之權利金？）是的」
      等語（見偵查一卷第182 頁）。嗣於本院前審復供稱：「
      當時是林松石介紹給丁○○的，然後丁○○才去找人頭來
      承租，當時是每分地為2 萬元，這9 筆總共是8 百多萬元
      」、「（問：介紹費是多少？）開了1 張150 萬的票給林
      松石」、「（問：這9 筆的8 百多萬，你如何支付？）我
      把錢放進丁○○的戶頭，然後開他的票去付的」等語（見
      本院上訴卷一第83頁正、反面）。另吳仲敬嗣固辯稱其於
      調查站自白行賄，係因見陳相谷心臟病發作，欲儘快帶陳
      相谷就醫，且對整個過程並不了解，才作不實之自白等語
      ，然陳相谷係於83年12月30日在屏東縣調查站製作詢問筆
      錄（見調查卷第27頁），而吳仲敬除於83年12月30日供述
      行賄事實，其後於84年3 月23日屏東縣調查站、84年5 月
      15日偵查及86年2 月11日本院前審調查中亦作相同供述，
      故吳仲敬之上開辯解即無可採，吳仲敬之前開供述應為可
      採。又吳仲敬於84年3 月23日在調查局製作筆錄時，雖謂
      ：在丁○○家商議時，由伊當場借用丁○○之里港鄉農會
      支票帳號1102，開立若干張支票交付給己○○收等語（見
      調查卷第5 頁），惟被告吳仲敬除於該次訊問時為上開陳
      述外，餘於調查局及檢察官訊問時，均稱支票係分好幾次
      開（見調查卷第18頁、偵一卷第182 頁），而被告丁○○
      於檢察官偵訊時亦供稱支票係分好幾次開（見偵一卷第
      184 頁），可證被告吳仲敬上開陳述不足採，自難憑該陳
      述，逕認被告吳仲敬係一次交付全部之支票。
    3.林松石於屏東縣調查站供稱：「我於81年12月間，受吳仲
      敬委託，向高樹鄉公所辦理申請種植使用該鄉○○○段
      453 ─2 至453 ─10等9 筆河川公地使用權。」、「81年
      底某日吳仲敬和丁○○到我家找我，吳仲敬拿出1 疊河川
      公地使用申請書類及人頭名單和高樹鄉○○○段453 之2
      至453 之19筆地號，叫我替他辦理前述9 筆河川公地種植
      使用的申請書類，人頭則隨便填上，並未限制何人使用何
      筆地號，前述河川公地使用申請書類我約於同年12月初辦
      好後交給吳仲敬及丁○○．．．」、「（問：提示里港鄉
      農會帳號1102、票號129799．．．支票．．．？）貴站所
      提示之支票係丁○○所有，是吳仲敬．．．開立後直接交
      給我的，作為買賣高樹鄉河川公地承租許可之仲介費用．
      ．．我以親戚蔡繡霞之屏東市第一信用合作社之帳戶存放
      」、「我僅知吳仲敬、丁○○係透過己○○向高樹鄉公所
      承辦人丙○○購得前述9 筆河川公地之租（使用許可）權
      ．．．」、「（問：．．．9 筆河川公地使用權之申辦書
      類是否由你親自製作．．．？）是由我親自製作．．．我
      製作申辦書類之代書費用是以每件新台幣3 千元，9 件共
      計2 萬7 千元，另仲介費用由吳仲敬以丁○○支票150 萬
      元支付予我．．．」等語（調查卷第22頁反面～第23頁、
      偵二卷第18頁正、反面、第72頁反面），於偵查中供述：
      「（問：丁○○有無給你酬勞？）給了我150 萬元支票，
      張某在82年初開給我的，我已在屏東一信提示，並兌領
      ．．．」、「（問：為何酬勞這麼高？）我不知道。」等
      語（見偵一卷第180 頁反面）。互核被告丁○○及吳仲敬
      、林松石之上開供述，彼此大致相符，至林松石固否認有
      居間介紹被告丙○○、丁○○及吳仲敬行、受賄之行為，
      然林松石苟僅受委任填寫申請使用系爭9 筆河川地等文件
      ，被告丁○○及吳仲敬豈有給付150 萬元之酬勞之可能？
      林松石就此部分之供述，無非為己卸責之詞，是被告丁○○及吳仲敬上開供述，尚非不足採取。
  (五)系爭9 筆河川地分別面積如下：453 ─2 為4.7064公頃、─
    3 為4.8396公頃、─4 為4.8618公頃、─5 為4.7952公頃、
    ─6 為4.8495公頃、─7 為4.9140公頃、─8 為4.8530公頃
    、─9 為4.2520公頃、─10為4.4520公頃，共計42.5235 公
    頃，換算得43.842578甲（42.5235 公頃×1.03102 ＝
    43.842578 甲），而1 甲為10分，則系爭9 筆河川公地面積
    約為438 分，有系爭9 筆河川地之種植使用許可書可憑（見
    卷外證物袋）。則依每分地賄款2 萬元計算系爭9 筆河川地
    之賄款，合計為876 萬元，扣除其中150 萬元給付林松石外
    ，丙○○、己○○應共計取得726 萬元。至被告丁○○及吳
    仲敬對支出賄款之總數額，雖前後各有不一，但2 人就以每
    分地2 萬元計算賄款，則彼此供述相同，自不得以被告丁○○及吳仲敬對支出賄款之總數額未能記憶清晰，即認被告丁○○及吳仲敬供述不實。
  (六)又附表一編號1 ～5 所示支票為給付被告丙○○、己○○之
    賄款，附表一編號6 所示支票係給付林松石之仲介費，屬賄
    款一部分之情，已經被告丁○○於屏東縣調查站供稱：「票
    號129784、129785、129786．．．係林松石向我借票使用所
    開出．．．票號129788、129789、123100、498805、498806
    、498810、498811等7 張支票金額共計1110萬元係吳仲敬向
    我借票開出，支付予己○○購買前述河川地約7 百餘萬元，
    其餘約4 百萬元係吳仲敬調票週轉之用」等語（見調查卷第
    7 頁反面～第8 頁），吳仲敬於屏東縣調查站供稱：「．．
    ．129784、129785、129786，3 張支票共3 百萬元並非本人
    所開立．．．另129799支票面額150 萬元即為前稱林松石之
    仲介費，係本人開立親交林松石，其餘7 張支票（即票號
    129788、129789、123100、498805、498806、498810、
    498811）．．．均由本人開立並親交己○○收訖，作為購買
    河川公地使用權之用」等語（見調查卷第5 頁反面～第6 頁
    ），林松石於屏東縣調查站供稱：「「（問：提示里港鄉農
    會帳號1102、票號129799．．．支票．．．？）貴站所提示
    之支票係丁○○所有，是吳仲敬．．．開立後直接交給我的
    ，作為買賣高樹鄉河川公地承租許可之仲介費用．．．」等
    語（見偵二卷第18頁）。相互比對以觀，附表一編號1 ～5
    所示支票發票日符合系爭9 筆河川地申請及核准日期，面額
    合計750 萬元，與給付被告丙○○之賄款726 萬元金額相近
    ，應可認確為給付被告丙○○、己○○賄款所用，至附表一
    編號1 ～5 所示支票面額總計固與賄款金額不完全吻合，但
    被告丁○○、吳仲敬間有借票使用情形，被告己○○與被告
    丁○○、吳仲敬間尚有因仲介其他河川公地使用而有金錢往
    來關係，已據被告己○○、丁○○辯稱在卷，是附表一編號
    1 ～5 所示支票即有可能包含賄款及其他款項，不得因此即
    認無支付賄款之事實。又附表一編號6 所示支票確係給付林
    松石之仲介費，附表一編號7 ～9 所示之支票係林松石向被
    告丁○○借用，與系爭9 筆河川地無關，亦可認定。另被告
    丁○○、吳仲敬雖亦供稱附表一編號10、11所示之支票亦係
    給付系爭9 筆河川地之賄款，但附表一編號10、11所示之支
    票，其發票日各為82年5 月31日、82年6 月30日，與系爭9
    筆河川地申請及核准日期相距甚久，且附表一編號1 ～5之
    支票面額合計與賄款金額已相近，是附表一編號10、11所示
    之支票非系爭9 筆河川地之賄款，應堪認定。
  (七)另被告己○○、丁○○辯稱己○○因仲介丁○○取得其他河
    川地使用權，丁○○乃簽發附表一所示支票（編號6 除外）
    交付己○○，附表一編號1 、3 所示支票係補償蔡文枝轉讓
    坐落屏東縣高樹鄉○○○段1095、1095之1 河川地使用權之
    價金，而後票款用以支付住宅整修費用，附表一編號2 、4
    、5 、8 、9 所示支票係補償林慶榮、楊慶忠（嗣後改為甲○○、楊志成）、陳耀進、沈貴德、林正雄轉讓坐落屏東縣
    高樹鄉○○段河川地使用權之價金，己○○均已轉交完畢，
    至附表一編號6 所示支票係要補償系爭9 筆河川地之原使用
    人乙○○等人放棄使用之代價等語。然：
    1.附表一編號1 所示支票係經被告己○○提示兌現後用以支
      付股款，有被告己○○提出之屏東二信存款對帳單可稽（
      見本院更一卷第97頁），被告己○○、丁○○所辯係支付
      蔡文枝轉讓河川地使用權費用，其後由蔡文枝用以支付老
      家之修建費，即非可採。
    2.附表一編號8 、9 所示支票與附表一編號7 所示支票係被
      告丁○○借予林松石簽發，業據被告丁○○於屏東縣調查
      站供述在卷（見調查卷第7 頁反面），且林松石於屏東縣
      調查站亦供述附表一編號7 、8 、9 所示支票係其簽發等
      語（見偵二卷第17頁反面），是被告己○○、丁○○辯稱
      附表一編號8 、9 所示支票係補償坐落屏東縣高樹鄉○○
      段河川地原使用人之價金，亦無可採。
    3.被告己○○於屏東縣調查站供稱：「．．．由本人先後支
      付甲○○125 萬元，付給沈貴德125 萬元現金，陳耀進1
      百萬現金．．．」等語（見偵查一卷第110 頁反面），於
      偵查中供稱：「我分2 次拿現金至甲○○宅給他，沈貴德
      亦是分2 次拿到他家，陳耀進是1 次拿到他家給他。」等
      語（見偵一卷第195 頁反面），證人甲○○於偵查中證稱
      ：「．．．蔡某（己○○）給了我1 輛價值120 餘萬元之
      汽車，我都沒有拿到過現金」等語（見偵一卷第194 頁）
      ，證人沈貴德於偵查中證稱：「沒有拿錢，在我們申請使
      用前好幾個月，蔡某（己○○）說要買車給我，交車給我
      後，我們申請使用河川地經核准，蔡某（己○○）說
      ．．．乾脆將前述河川公地交他處理」等語（見偵查一卷
      第194 頁反面），證人陳耀進於偵查中證稱：「某日早上
      在高樹鄉某代書處，蔡某（己○○）交1 百萬元給我．．
      ．」等語（見偵一卷第195 頁）。嗣證人甲○○於本院前
      審中改稱：「．．．己○○付給我1 百萬元，我用去買車
      」等語（見本院上訴三卷第44頁），證人沈貴德於本院前
      審中改稱：「己○○有拿1 百萬元給我，當時我有買車，
      所以就用這1 百萬元買車．．．」等語（見本院上訴三卷
      第49 頁）。互核被告己○○及證人甲○○、沈貴德、陳
      耀進彼此前後陳述，均有不符，被告己○○所辯及證人甲○○、沈貴德、陳耀進之證言，即難遽採。被告己○○、
      丁○○所辯附表一編號2 、4 、5 、8 、9 所示支票係補
      償林慶榮、楊慶忠（嗣後改為甲○○、楊志成）、陳耀進
      、沈貴德、林正雄轉讓坐落屏東縣高樹鄉○○段河川地使
      權之價金等語，尚屬不能證明。
    4.附表一編號6 所示支票係林松石之仲介費用，已如前述，
      被告丁○○其後辯稱係要補償系爭九筆河川地之原使用人
      乙○○等人放棄使用之代價等語，無非事後卸責之詞，不
      足採信。
    綜上，被告己○○、丁○○所辯附表一所示支票係取得川河
    公地之補償金一節，為無可採。
  (八)再被告丙○○於被告丁○○等以陳相谷等9 人提出申請使用
    系爭9 筆河川地後，雖指定81年12月23日為勘查日期，然該
    日並未實際勘查，依規定不得核准申請一節，有屏東縣高樹
    鄉公所81年12月18日（81）屏高鄉建字第13767 ～13770 、
    13298 ～13302 號函附卷可稽（見偵一卷第99～103 頁），
    且被告丙○○於屏東縣調查站及偵查中亦供述上情綦詳（見
    偵一卷第89頁反面～第90頁、第106 頁反面～第107 頁）。
    至被告丙○○嗣雖辯稱曾於81年12月29日會同林金華勘查系
    爭9 筆河川地等語，並提出屏東縣高樹鄉外勤登記簿為佐（
    見本院上訴一卷第73頁）。然觀諸屏東縣高樹鄉外勤登記簿
    並未記載勘查地號，而證人林金華於本院前審亦證稱其於81
    年12月29日有與丙○○外出勘查，但不記得勘查何筆土地等
    語（見本院上訴一卷第117 頁），是屏東縣高樹鄉外勤登記
    簿及證人林金華之證言，均無從作有利被告丙○○之認定。
  (九)被告丙○○通知代書廖庚正補正乙○○等人之拋棄使用申請
    書及原使用許可書，林松石即於81年12月29日盜用乙○○、
    王陳變、黃登財、林緣所交付用以申請使用河川公地用之印
    章盜蓋在河川公地拋棄使用申請書上，並在其上偽造乙○○
    、王陳變、黃登財、林緣之署押後，由代書廖庚正於81年12
    月30日轉送被告丙○○等情，業據證人乙○○、王陳變、林
    緣分別證稱河川公地拋棄使用申請書上印章、署押非其親蓋
    、親簽，其等印章均交付劉有信代轉林松石等語明確（見調
    查卷第33頁、偵一卷第122 頁、原審卷第187 、216 頁、本
    院上訴一卷第204 頁），證人即代書廖庚正迭次證稱其經丙○○通知需補送乙○○等人之拋棄使用申請書及原使用許可
    書，即製作拋棄使用申請書交予丁○○帶回簽名用印後，再
    轉交予丙○○等語（見偵一卷第64頁反面～第65頁、第178
    頁、原審卷第187 頁反面～第188 頁、第215 頁反面～第
    216 頁、本院上訴一卷第43～44頁）。被告丁○○供稱均將
    代書廖庚正製作之拋棄使用申請書交予林松石辦理等語。證
    人劉有信證稱曾代乙○○等人交付印章予林松石辦理申請使
    用河川公地等語（見本院上訴三卷第46頁、本院重上更三卷
    第172 頁）。另林松石於原審復供稱在拋棄使用申請書上簽
    乙○○、王陳變、黃登財、林緣之署押等語（見原審卷第
    160 頁）。綜合上開各節，林松石盜用乙○○、王陳變、黃
    登財、林緣所交付用以申請使用河川公地用之印章盜蓋在河
    川公地拋棄使用申請書上，並在其上偽造乙○○、王陳變、
    黃登財、林緣之署押，至為顯明。
  (十)又乙○○、王陳變、黃登財、林緣之原使用許可書存據固確
    實已繳回屏東縣高樹鄉公所，有乙○○、王陳變、黃登財、
    林緣之使用許可書存據扣案足憑（見偵二卷第27─30頁），
    且上開使用許可書存據紙質較厚，其上亦無經辦人、單位主
    管、機關首長之簽章，核與被告丙○○所辯申請人執有之使
    用許可書存據紙質較厚等語及屏東縣政府93年2 月19日屏府
    工利字第0930027901號函稱75年間內部留存之河川公地種植
    使用許可書底稿上有經辦人、單位主管、機關首長之簽章等
    情相符（見本院重上更四卷第171 ～174 頁），扣案之乙○○、王陳變、黃登財、林緣使用許可書存據應可認係乙○○
    等人原先所持有。然乙○○等人已證稱繳回使用許可書拋棄
    使用系爭9 筆河川公地，係要辦理繼續使用等語甚明（見本
    院重上更四卷第194 頁），再參以乙○○於78年間猶委託林
    松石提出繼續使用系爭9 筆河川地之申請，豈有繳回使用許
    可書拋棄使用之理？而乙○○若同意繳回使用許可書拋棄使
    用，林松石豈有偽造河川公地拋棄使用申請書之必要？故不
    得以乙○○等人之原使用許可書存據已繳回屏東縣高樹鄉公
    所，即遽謂乙○○等人確實同意拋棄使用系爭9 筆河川地，
    自無從因此推論被告丙○○、己○○、丁○○與林松石、吳
    仲敬間無行賄、收賄之行為。
  (十一)本院前前審及前審判決，雖認被告丙○○於河川公地種植使
    用許可登記簿為不實之登載後，復將之呈送屏東縣政府審核
    備查及供民眾閱覽，而認此部分另涉有行使該登載不實之河
    川公地種植使用許可登記簿罪嫌。惟查被告丙○○於核准陳
    相谷、陳凱、丁麗華、許陳金絲、吳麗蓉、吳振隆、柯玉水
    、高石玉愛、柯玉柱等9 人之聲請後，雖將之登載於河川公
    地種植使用許可登記簿，並將相關之申請書、許可證等文書
    送請屏東縣政府審核備查，惟被告丙○○於呈請核備時，並
    沒有檢具河川公地種植使用許可登記簿，此有屏東縣政府90
    年8 月31日90屏府工利字第142362號函及其檢附之資料（外
    放）在卷可按。又上開不實之河川公地種植使用許可登記簿
    靜態放置於屏東縣高樹鄉公所內，供人閱覽，要與行使之定
    義不符，是就此部分而言，亦不生行使公務員登載不實文書
    罪嫌，附此敘明。
  (十二)被告丙○○與己○○合夥經營高新盆栽場之事實，其資金如
    何出入，因與本案認定犯罪事實，無必然之關係，本院不予
    審究。又被告己○○代被告丙○○收受賄款，已如前述，被
    告己○○、丙○○之犯罪即已成立，至被告己○○、丙○○
    間爾後如何處理賄款及流程為何，尚無礙2 人之罪責。
  綜上所述，被告丁○○及吳仲敬經由林松石居間向被告丙○○
  行賄，並以附表一編號1 ～5 所示支票交予被告己○○提示兌
  現充作賄款，被告丙○○乃違背職務核准陳相谷等9 人使用系
  爭9 筆河川地之申請，復登載於職務上掌管之河川公地種植使
  用許可登記簿，呈送屏東縣政府審核備查及供民眾閱覽，足以
  生損害於屏東縣政府對於河川公地之管理，事證明確，犯行均
  可認定。
三、被告行為後，貪污治罪條例於85年10月23日修正公布，修正
    後貪污治罪條例第4 條第1 項之法定刑將得併科新台幣3 百
    萬元罰金提高為新台幣1 億元，並將原條例第10條第2 項修
    正為第11條第2 項（92年2 月6 日修正後移置於第11條第3
    項），且法定刑將得併科新台幣30萬元罰金提高為新台幣3
    百萬元，依刑法第2 條第1 項之規定比較新舊法，以修正前
    舊法較有利於被告，自應適用85年10月23日修正公布前之貪
    污治罪條例處斷。是核被告丙○○、己○○均係犯85年10月
    23日修正公布前之貪污治罪條例第4 條第1 項第5 款違背職
    務收受賄賂罪，被告丙○○所為另犯刑法第213 條公務員登
    載不實文書罪。又核被告丁○○所為，係犯85年10月23日修
    正公布前之貪污治罪條例第10條第2 項違背職務行賄罪，公
    訴人誤引同條例第10條第1 項，尚有未洽，起訴法條應予變
    更。被告丙○○、己○○、林松石就上開違背職務收受賄賂
    罪，有犯意聯絡及行為分擔，均為共同正犯，是被告己○○
    依貪污治罪條例第3 條規定，亦應依同條例處斷（按：關於
    非依據法令從事公務之人員與依據法令從事公務之人員共犯
    貪污治罪條例之罪者，亦依本條例處斷，為該條例第3 條所
    明定，原判決理由之三既引用該法條為據，復在理由之二載
    稱：曾聰敏雖非依據法令從事公務之人員，惟與簡長泉間，
    就前開犯行有犯意聯絡及行為分擔，依刑法第31條第1 項規
    定，仍以共犯論，自屬贅引；最高法院85年台上第2744號、
    89年台上第3786號、90年台上字第5150號判決可資參照，從
    而本件就被告己○○部分，無須再引用刑法第31條第1 項規
    定）。被告丁○○與吳仲敬就違背職務行賄罪間，有犯意聯
    絡及行為分擔，均為共同正犯。被告丙○○前後2 次登載不
    實行為，時間緊接，所犯罪名相同，顯係出於概括之犯意為
    之，為連續犯；被告丙○○2 次登載不實之對象雖非僅一人
    ，惟刑法第213 條所保護者為公文書之正確性，從而被告丙○○每次登載之許可資料雖有數筆，惟所侵害者，僅有一個
    法益，要與想像競合犯之侵害數法益之情形有別。被告丙○○所犯違背職務收受賄賂罪及公務員登載不實文書罪間，有
    方法結果之牽連關係，應從一重論以違背職務收受賄賂罪。
    公訴人就被告丙○○登載不實公文書罪部分雖未起訴，惟此
    部分與起訴事實具有裁判上一罪關係，本院自得併予審理。
    被告丁○○於偵查中自白行賄事實，有調查筆錄可稽，應依
    85年10月23日修正公布前貪污治罪條例第10條第3 項之規定
    減輕其刑。
四、原審以被告罪證明確，予以論罪科刑，固非無見，惟查：(一)
    系爭9 筆河川地之賄款合計為876 萬元，原判決認賄款金額
    為850 萬元，又原判決未及比較新舊法之適用，亦未就被告
    丙○○公務員登載不實文書罪論處，均有未合。(二)原判決認
    被告丁○○係犯貪污治罪條例第10條第1 項之罪，且被告丁○○於偵查中自白，原判決未依修正前貪污治罪條例第10條
    第3 項之規定減輕其刑，亦有可議。(三)被告丙○○、丁○○
    未共犯刑法第216 條、第210 條之行使偽造私文書罪（如後
    述），原判決認被告丙○○、丁○○有此部分犯行，為有不
    當。上開被告上訴意旨均辯稱未犯罪，雖均無理由，但原判
    決此部分既有上述可議之處，自應由本院撤銷改判。爰審酌
    被告丙○○、己○○收受賄款7 百餘萬元，情節非輕，被告
    丁○○於偵查中曾自白犯行等一切情狀，分別量處如主文第
    2 、3 、4 項所示之刑，併依85年10月23日修正公布前貪污
    治罪條例第16條宣告褫奪公權各如主文所示。被告丙○○、
    己○○雖實際收受賄款726 萬元，另由林松石收受仲介費
    150 萬元，惟被告丙○○、己○○、林松石均為共同正犯，
    應對犯罪之全部事實負責，所得財物即應合併計算，全部追
    繳沒收，並共犯貪污所得財物採連帶沒收主義，不得分別諭
    知沒收（最高法院64年台上字第2613號判例、66年度第1 次
    刑庭庭推總會議決定(二)參照），故應依同條例第9 條規定連
    帶追繳沒收876 萬元，如全部或一部無法追繳時，應以財產
    抵償之。
五、公訴意旨另以：被告丁○○共給付被告丙○○、丁○○賄款
    1412萬元，且被告丙○○、丁○○共同偽造乙○○、黃登財
    、林緣、王陳變4 人之署押簽名及盜用印章，偽造河川公地
    使用拋棄申請書，並進而持之行使，亦涉犯刑法第216 條、
    第210 條之行使偽造私文書罪嫌。惟查，林松石向被告丁○○及吳仲敬提議申請使用系爭9 筆河川地及給付每分地2 萬
    元之賄款，其後被告丁○○及吳仲敬即與被告丙○○、己○○約定交付以每分地2 萬元計算之賄款，除其中150 萬元充
    作林松石之仲介費外，餘由被告己○○代收，而系爭9 筆河
    川公地面積約為438 分，則依每分地賄款2 萬元計算系爭9
    筆河川地之賄款，合計為876 萬元，扣除其中150 萬元給付
    林松石外，被告丙○○、己○○應共計取得726 萬元，被告
    丁○○及吳仲敬乃以附表一編號1 ～5 所示支票為給付被告
    丙○○、己○○之賄款，附表一編號6 所示支票係給付林松
    石之仲介費，屬賄款一部分等情，均已如前述，是被告丁○○給付被告丙○○、己○○逾876 萬元賄款部分尚屬不能證
    明，但此部分與上開收賄及行賄有罪部分屬實質上一罪關係
    ，故不另為收賄及行賄無罪之諭知。次查，被告丙○○、丁○○均否認有共同偽造乙○○、黃登財、林緣、王陳變4 人
    之署押簽名及盜用印章，偽造河川公地使用拋棄申請書，並
    進而行使之犯行，且證人乙○○、王陳變、林緣分別證稱河
    川公地拋棄使用申請書上印章、署押非其親蓋、親簽，其等
    印章均交付劉有信代轉林松石等語，證人即代書廖庚正迭次
    證稱其經丙○○通知需補送乙○○等人之拋棄使用申請書及
    原使用許可書，即製作拋棄使用申請書交予丁○○帶回簽名
    用印後，再轉交予丙○○等語，被告丁○○供稱均將代書廖
    庚正製作之拋棄使用申請書交予林松石辦理等語，證人劉有
    信證稱曾代乙○○等人交付印章予林松石辦理申請使用河川
    公地等語，另林松石於原審復供稱在拋棄使用申請書上簽乙○○、王陳變、黃登財、林緣之署押等語，均有如前述。綜
    合上開各節，林松石盜用乙○○、王陳變、黃登財、林緣所
    交付用以申請使用河川公地用之印章盜蓋在河川公地拋棄使
    用申請書上，並在其上偽造乙○○、王陳變、黃登財、林緣
    之署押，至為顯明。此外，復查無積極證據足認被告丙○○
    、丁○○與林松石間就偽造河川公地拋棄使用申請書及行使
    之行為，有犯意聯絡及行為分擔，被告丙○○、丁○○被訴
    行使偽造私文書罪部分，即屬不能證明。但公訴人認此部分
    與前開收賄及行賄有罪部分，有牽連犯裁判上一罪關係，亦
    不另為無罪之諭知。
據上論斷，應依刑事訴訟法第369 條第1 項前段、第364 條、第
299 條第1 項前段、第300 條、85年10月23日修正前貪污治罪條
例第2 條前段、第3 條、第4 條第1 項第5 款、第10條第2 項、
第3 項、第9 條第1 項、第2 項、第16條、刑法第11條、第2 條
第1 項但書、第28條、第56條、第213 條、第55條、第37條第2
項，判決如主文。
本案經檢察官林應華到庭執行職務。
中    華    民    國    95    年    6     月    21    日
                  刑事第八庭    審判長法  官  李炫德
                                      法  官  蔡國卿
                                      法  官  李淑惠
以上正本證明與原本無異。
如不服本判決應於收受本判決後10日內向本院提出上訴書狀，其
未敘述上訴理由者，並得於提起上訴後10日內向本院補提理由書
狀（均須按他造當事人之人數附繕本）「切勿逕送上級法院」。
中    華    民    國    95    年    6     月    21    日
                                      書記官  盧雅婷
附錄本判決論罪科刑法條
修正前貪污治罪條例第4條第1項：
有左列行為之一者，處無期徒刑或10年以上有期徒刑，得併科新
臺幣3 百萬元以下罰金：
五、對於違背職務之行為，要求期約或收受賄賂或其他不正利益
者。
修正前貪污治罪條例第10條第1 、2 項：
對於第2 條人員，關於違背職務之行為，行求期約或交付賄賂或
其他不正利益者，處1 年以上7 年以下有期徒刑，得併科新臺幣
30萬元以下罰金。不具第2 條人員之身分而犯前項之罪者亦同。
刑法第213條
公務員明知為不實之事項，而登載於職務上所掌之公文書，足以
生損害於公眾或他人者，處1年以上7年以下有期徒刑。
附表一：
┌──┬───┬───┬───────┬───────┬────┬───┐
│編號│發票人│發票日│金          額│票          號│付款銀行│備  註│
├──┼───┼───┼───────┼───────┼────┼───┤
│ １ │丁○○│11.│120萬元       │123100        │屏東縣里│賄款  │
│    │      │      │              │              │港鄉農會│      │
├──┼───┼───┼───────┼───────┼────┼───┤
│ ２ │丁○○│1.５│1百萬元       │129788        │同右    │賄款  │
├──┼───┼───┼───────┼───────┼────┼───┤
│ ３ │丁○○│2.１０│50萬元        │129789        │同右    │賄款  │
├──┼───┼───┼───────┼───────┼────┼───┤
│ ４ │丁○○│3.│3百萬元       │498805        │同右    │賄款  │
├──┼───┼───┼───────┼───────┼────┼───┤
│ ５ │丁○○│3.│180萬元       │498806        │同右    │部分賄│
│    │      │      │              │              │        │款    │
├──┼───┼───┼───────┼───────┼────┼───┤
│ ６ │丁○○│2.５│150萬元       │129799        │同右    │賄款  │
├──┼───┼───┼───────┼───────┼────┼───┤
│ ７ │丁○○│12.９│1百萬元       │129784        │同右    │非賄款│
├──┼───┼───┼───────┼───────┼────┼───┤
│ ８ │丁○○│1.９│1百萬元       │129785        │同右    │非賄款│
├──┼───┼───┼───────┼───────┼────┼───┤
│ ９ │丁○○│2.９│1百萬元       │129786        │同右    │非賄款│
├──┼───┼───┼───────┼───────┼────┼───┤
│ １０ │丁○○│5.│2百萬元       │498810        │同右    │非賄款│
├──┼───┼───┼───────┼───────┼────┼───┤
│  │丁○○│6.│162萬元       │489811        │同右    │非賄款│
└──┴───┴───┴───────┴───────┴────┴───┘
附表二：
┌───┬──┬──┬──┬────┬─┬───┬──────┬────┐
│許可書│鄉鎮○ 段 │地號│面    積│等│使用人│住        址│許可期限│
│字  號│ 市 │    │    │        │則│      │            │        │
├───┼──┼──┼──┼─┬──┼─┼───┼──────┼────┤
│  251 │高樹│東振│453 │ 4│8618││丁麗華│高樹鄉田子村│12.～│
│      │    │ 新 │-4  │  │    │  │      │勝利路號  │12.  │
├───┼──┼──┼──┼─┼──┼─┼───┼──────┼────┤
│  252 │高樹│東振│453 │ 4│7952││許陳金│高樹鄉樹村│12.～│
│      │    │ 新 │-5  │  │    │  │絲    │公平路1-3號 │12.  │
├───┼──┼──┼──┼─┼──┼─┼───┼──────┼────┤
│  253 │高樹│東振│453 │ 4│7064││陳相谷│高樹鄉田子村│12.～│
│      │    │ 新 │-2  │  │    │  │      │勝利路號  │12.  │
├───┼──┼──┼──┼─┼──┼─┼───┼──────┼────┤
│  254 │高樹│東振│453 │ 4│8396││陳  凱│里港鄉鐵店村│12.～│
│      │    │ 新 │-3  │  │    │  │      │鐵店路56-1號│12.  │
├───┼──┼──┼──┼─┼──┼─┼───┼──────┼────┤
│  255 │高樹│東振│453 │ 4│8530││柯玉水│高樹鄉樹村│12.～│
│      │    │ 新 │-8  │  │    │  │      │新豐路號  │12.  │
├───┼──┼──┼──┼─┼──┼─┼───┼──────┼────┤
│  259 │高樹│東振│453 │ 4│4520││柯玉柱│高樹鄉樹村│1.13.～│
│      │    │ 新 │-10 │  │    │  │      │新豐路號  │1.12.  │
├───┼──┼──┼──┼─┼──┼─┼───┼──────┼────┤
│  260 │高樹│東振│453 │ 4│8495││吳麗蓉│里港鄉鐵店村│1.13.～│
│      │    │ 新 │-6  │  │    │  │      │鐵店路56-1號│1.12.  │
├───┼──┼──┼──┼─┼──┼─┼───┼──────┼────┤
│  261 │高樹│東振│453 │ 4│9140││吳振隆│里港鄉鐵店村│1.13.～│
│      │    │ 新 │-7  │  │    │  │      │鐵店路54-1號│1.12.  │
├───┼──┼──┼──┼─┼──┼─┼───┼──────┼────┤
│  262 │高樹│東振│453 │ 4│2520││高石玉│里港鄉鐵店村│1.13.～│
│      │    │ 新 │-9  │  │    │  │愛    │鐵店路36號  │1.12.  │
└───┴──┴──┴──┴─┴──┴─┴───┴──────┴────┘


司法院資訊處製作；財團法人民間司法改革基金會備份。
